臺灣高等法院刑事判決　　　　　　　　　　　　　九十三年度上易字第一七０一號
　　上　訴　人　臺灣板橋地方法院檢察署檢察官
　　被　　　告　乙○○
　　　　　　　　甲○○　原籍設.
　　　　　　　　　　　　原
右上訴人因被告傷害案件，不服臺灣板橋地方法院九十三年度易字第八四０號，中華
民國九十三年八月三十一日第一審判決（起訴案號：臺灣板橋地方法院檢察署九十三
年度偵字第一０五五０號），提起上訴，因被告乙○○為有罪陳述，經本院聽取當事
人意見後，對其部分裁定進行簡式審判程序，甲○○部分則仍依通常程序進行審判，
本院判決如左：
    主  文
原判決關於甲○○部分撤銷。
甲○○公訴不受理。
其餘上訴駁回。
    事實及理由
壹、被告乙○○部分：
一、犯罪事實：
　　(一)乙○○與丙○○素不相識，民國九十二年六月二十五日十七時許，其二人在臺
      北縣三重市○○街及大仁街交岔路口處，因停車問題發生口角爭執，乙○○乃
      基於傷害之故意，徒手與丙○○互毆，乙○○之兄甲○○隨後發現乙○○與丙○○雙方發生肢體衝突，即趨前制止並將丙○○撲倒在地，乙○○、甲○○遂
      共同基於傷害他人身體之犯意聯絡，由甲○○抱住丙○○，由乙○○隨手自地
      上持起非屬其及甲○○所有之木棒一支毆打丙○○，致丙○○受有頭部裂傷（
      三公分）（原判決誤載為一公分，茲補正）、左前臂背側擦傷（零點五×五公
      分）、右手中指挫傷（四×一公分）、無名指挫傷、右小腿瘀腫傷（一×一公
      分）、左膝瘀腫傷（二×二公分）、右足擦傷（一×一公分、二×二公分）等
      傷害。
    (二)案經被害人丙○○訴由臺灣板橋地方法院檢察署檢察官偵查起訴。
二、認定犯罪事實之證據及理由：
    訊據被告乙○○對右揭事實坦承不諱，核與共犯甲○○於偵查及原審審理時供述
    之情節相符，並經目擊證人李松明於檢察事務官詢問時證稱：聽到有人爭吵，出
    來看到被告乙○○與丙○○雙方互毆，甲○○回來把二人拉開，甲○○有追丙○○，被告乙○○有自地上撿起棍子追下去等語明確（見臺灣板橋地方法院檢察署
    九十三年度他字第二０八四號卷第十一頁），再丙○○因此次衝突受有上揭傷害
    之事實，亦經告訴人丙○○指訴在卷，並有行政院衛生署臺北醫院診斷證明書一
    紙在卷可證。又被告乙○○於九十二年六月二十五當日有因臉、頭皮及頸部挫傷
    （眼除外）、肩及上臂多處位置挫傷、手挫傷、足挫傷、眼球挫傷等傷害至醫院
    治療之事實，復有祐民醫院診斷證明書一紙附於原審卷可稽，再參以證人李松明
    上揭證述之情節，亦足見被告乙○○與告訴人原應係互毆。是被告乙○○、共犯
    甲○○之自白應與事實相符，足憑為認定事實之依據。本件事證明確，被告乙○○傷害犯行洵堪認定。
三、論罪科刑部分：
    (一)核被告乙○○所為，係犯刑法第二百七十七條第一項之普通傷害罪。其與甲○○間，就本件傷害犯行，有犯意聯絡及行為分擔，均為共同正犯。
    (二)原審依據上述事證，適用刑法第二十八條、第二百七十七條第一項、第四十一
      條第一項前段、第七十四條第一款、罰金罰鍰提高標準條例第一條、第二條前
      段之規定，並審酌被告乙○○年輕氣盛，因停車問題與告訴人發生細故，不思
      理性解決，反毆打告訴人，致告訴人受有非輕之傷害，行為本有不是，且未能
      與告訴人達成和解，惟兼衡以其犯罪後尚能坦承犯行，態度堪稱良好及其犯罪
      動機、手段、目的、所生危害程度等一切情狀，量處拘役伍拾伍日，並諭知易
      科罰金折算標準，復以被告乙○○前未曾受有期徒刑以上刑之宣告，有臺灣高
      等法院被告全國前案紀錄表附卷可稽，因一時失慮，偶罹刑典，事後已坦承犯
      行，深具悔意，其經此刑之宣告後，應知警惕而無再犯之虞，認暫不執行其刑
      為當，宣告緩刑二年，以啟自新。經核原審認定事實及適用法律，並無違誤，
      量刑亦符合客觀上之適當性、相當性與必要性之比例原則，尚無不合。檢察官
      循告訴人丙○○之請求提起上訴，引用告訴人請求上訴之意旨，而告訴人請求
      意旨略以：被告傷害情節甚重，應論以殺人未遂罪嫌，惟僅判處拘役，又准緩
      刑，量刑過輕云云，並提出其傷情照片四幀為證。惟查：公訴人原即以被告乙○○係犯傷害罪提出公訴，並於起訴書證據並所犯法條欄第三段詳述難認被告
      乙○○有殺人犯意之理由，嗣於原審準備程序中亦同意適用簡式審判程序，於
      審判程序中對原審法院所徵詢科刑範圍之意見時，復表示無意見（見原審卷第
      三十頁、第三六頁），而觀以告訴人上揭傷情，被告乙○○與告訴人僅係因細
      故爭吵進而發生肢體衝突，甲○○見狀始抱住告訴人，由被告乙○○持木棒毆
      打告訴人，其二人與告訴人本不相識，彼此間素無仇怨等情節，亦難認被告乙○○有置告訴人於死之犯意，且依證人李松明之證述，被告乙○○與告訴人原
      係互毆，被告乙○○亦受有傷害，而非如告訴人所述：係其單純遭被告毆打云
      云，告訴人則同有非是之處，再告訴人係於六個月告訴期間之最後二日始提出
      告訴（九十二年十二月二十四日），於偵查期間對檢察官徵詢其是否願意與被
      告和解時，表明：我堅持要告等語，拒絕與被告和解，此有刑事告訴狀及筆錄
      記載可證（見九十三年度發查字第二六三號卷第一頁、第十八頁正面），於原
      審經通知又未到庭（見原審卷第二六頁），其所受之損害，亦尚可由其業已提
      起之附帶民事訴訟之結果獲得賠償。檢察官以上述理由提起上訴，為無理由，
      應予駁回。
貳、被告甲○○部分：
一、公訴意旨略以：被告甲○○於前揭時地，與乙○○共同基於傷害之犯意，推由被
    告甲○○抱住丙○○，另由乙○○隨手持起地上之木棒毆打丙○○，致丙○○受
    有頭部裂傷、左方前臂背側擦傷、右手中指挫傷、無名指挫傷、右小腿瘀腫傷、
    左膝瘀腫傷、右足擦傷之傷害；因認被告甲○○係涉犯刑法第二百七十七條第一
    項之普通傷害罪嫌等語。
二、按被告死亡者，應諭知不受理之判決；不受理判決，得不經言詞辯論為之。刑事
    訴訟法第三百零三條第五款、第三百零七條分別定有明文。
三、查被告甲○○業於九十三年十一月一日十五時五十分許死亡，有臺灣臺北地方法
    院檢察署相驗屍體證明書及甲○○之戶役政連結系統個人基本資料查詢結果表各
    一份在卷可證，依照上開說明，自應諭知不受理之判決。原判決未及審酌被告甲○○已死亡之事實，即有未合，檢察官上訴理由雖未及此，但原判決此部分既有
    可議之處，自應由本院不經言詞辯論，將原判決關於被告甲○○部分撤銷，改諭
    知不受理之判決。
據上論斷，應依刑事訴訟法第三百六十九條第一項前段、第三百六十四條、第三百六
十八條、第二百七十三條之一第一項、第三百零三條第五款、第三百零七條，判決如
主文。
本案經檢察官陳玉珍到庭執行職務。
中　　　華　　　民　　　國　　九十三　　年　　　十一　　月　　　十七　　日
                              臺灣高等法院刑事第九庭
                                  審判長法  官  李  文  成
                                        法  官  官  有  明
                                        法  官  王  復  生
右正本證明與原本無異。
不得上訴。
                                        書記官  王  宜  玲
中　　　華　　　民　　　國　　九十三　　年　　 十一 　　月　　 十八 　　日
附錄：本案論罪科刑法條全文
中華民國刑法第二百七十七條
(普通傷害罪)
傷害人之身體或健康者，處三年以下有期徒刑、拘役或一千元以下罰金。
